【裁判字號】    89,上易,1469
【裁判日期】    891114
【裁判案由】    頂替
【裁判全文】
臺灣高等法院臺南分院刑事判決             八十九年度上易字第一四六九號  Ｃ
      上  訴  人
      即  被  告  甲  ○  ○
右上訴人因頂替案件，不服臺灣雲林地方法院八十九年度易字第四五三號中華民國八
十九年七月十二日第一審判決（起訴案號：臺灣雲林地方法院檢察署八十九年度偵字
第四三五號），提起上訴，本院判決如左：
      主      文
上訴駁回。
      事      實
一、甲○○明知王開泰於八十七年十一月三日二十二時二十分許，酒後並無駕駛執照
    而駕駛車牌號碼Ｒ２－８０４６號自用小客車，由南向北行駛至雲林縣莿桐鄉○
    ○村○○路三Ａ電桿附近時，因未注意車前狀況撞及同向由何秀靜騎乘並搭載陳
    美如欲左轉之機車，致何秀靜、陳美如二人受傷。王開泰為脫免罪責，而唆使隨
    身攜帶駕照之同車友人甲○○出面頂替，甲○○因王開泰係其工地工頭不便拒絕
    ，竟意圖使王開泰隱避，而向前來處理之警員許煌輝聲稱係其駕車肇事，並在警
    所制作之交通現場草圖上簽名承認為其肇事者。
二、案經臺灣雲林地方法院檢察署檢察官自動檢舉偵查起訴。
      理      由
一、訊之上訴人即被告甲○○對於右揭事實固坦承不諱，惟矢口否認有犯罪行為，辯
    稱：王開泰係伊工頭，伊不便拒絕，不是自己願意犯罪云云。
二、經查右揭事實，業據被告甲○○於原審及本院審理時坦承不諱，核與證人何秀靜
    、陳美如、莊英德、莊明昌、林武田於原審法院八十八年度交易字第一四七過失
    傷害案件中證述之情節相符，經原審法院調閱該案卷宗查核屬實，且有該案判決
    書一件附卷可稽，事證明確，被告犯行堪以認定。
三、被告甲○○明知王開泰，酒後並無駕駛執照而駕駛自用小客車，在雲林縣莿桐鄉
    ○○村○○路，因未注意車前狀況撞及何秀靜騎乘之機車，甲○○意圖使王開泰
    隱避，而出面頂替，核其所為，係犯刑法第一百六十四條第二項意圖使犯人隱避
    頂替罪。
四、原審以被告甲○○罪證明確，因予適用刑法第一百六十四條第二項、第四十一條
    、第七十四條第一款，罰金罰鍰提高標準條例第一條前段、第二條規定，並審酌
    被告素行良好，年輕識淺，因工地主管王開泰請託不便拒絕而出此下策，惡性尚
    非嚴重，及犯後坦承犯行、態度良好、已知悔悟等一切情狀，從輕量處拘役五十
    九日，並諭知如易科罰金以三百元折算一日之標準，以資懲儆。復以被告前未曾
    受有期徒刑以上刑之宣告，有臺灣高等法院被告全國前案紀錄表各一紙在卷可稽
    ，其因一時失慮致罹刑章，犯罪後已知悔悟，且目前尚在服役中，因認其經此偵
    查審判程序後，當益知警惕，應無再犯之虞，因認其所受宣告之刑，以暫不執行
    為適當，併予宣告緩刑二年，以啟自新。本院經核原判決認事用法，並無不合，
    量刑亦稱允當。上訴意旨，仍執陳詞，否認犯罪，並指摘原判決不當，為無理由
    ，應予駁回。
據上論斷，應依刑事訴訟法第三百六十八條，判決如主文。
本案經檢察官曾顯智到庭執行職務。
中    華    民    國      八十九      年      十一      月      十四    日
                                  臺灣高等法院臺南分院刑事第五庭
                                      審判長法官  茆    臺    雲
                                            法官  曾    平    杉
                                            法官  李    文    福
右正本證明與原本無異。
不得上訴。
                                      法院書記官  李    良    倩
中    華    民    國      八十九      年      十一      月     十六    日
附錄本判決論罪法條：
刑法第一百六十四條：藏匿犯人或依法逮捕拘禁之脫逃人或使之隱避者，處二年以下
                    有期徒刑、拘役或五百元以下罰金。
                    意圖犯前項之罪而頂替者，亦同。


司法院資訊處製作；財團法人民間司法改革基金會備份。
